【裁判字號】    95,上易,1301
【裁判日期】    951220
【裁判案由】    竊盜
【裁判全文】
臺灣高等法院臺中分院刑事判決        95年度上易字第1301號
上  訴  人  臺灣南投地方法院檢察署檢察官
被      告  丁○○
上列上訴人因被告竊盜案件，不服臺灣南投地方法院95年度易字
第350號中華民國95年8月31日第一審判決（起訴案號：臺灣南投
地方法院檢察署95年度偵字第2820號），提起上訴，及檢察官移
送併辦（併辦案號：臺灣臺中地方法院檢察署95年度偵字第2080
9號），本院判決如下：
    主  文
原判決撤銷。
丁○○連續攜帶兇器竊盜，累犯，處有期徒刑拾月。
扣案鐵剪刀壹支沒收。
    事  實
一、丁○○曾因違反毒品危害防制條例案件，經臺灣基隆地方法
    院判處有期徒刑5月確定，於民國 93年12月25日縮刑期滿執
    行完畢，意仍不知悔悟，復意圖為自己不法之所有，並基於
    概括之犯意，於 95年6月10日上午10時許，在南投縣草屯鎮
    ○○路109號前，徒手竊取乙○○所有牌照號碼JPO-780號之
    重型機車（價值約新臺幣〈下同〉一萬五千元），得手後供
    己使用。丁○○另於 95年6月30日上午10時許，在南投縣國
    姓鄉大旗村旗洞13號居處及檳榔園週邊一帶，攜帶其所有可
    作為兇器使用之『鐵剪刀』一支，剪斷該處徐源鋐所有之電
    纜線一批（2Ｃ×8mm2計100公尺、2Ｃ×5.5mm2計300公
    尺，價值約一萬二千元）而竊取之，得手後於同日17時30分
    許，駕駛上開竊取之車牌號碼JPO- 780號重機車載運竊得之
    電纜線，途經臺中縣太平市○○路○段中埔6號橋旁時，因行
    跡可疑為巡邏員警攔檢查獲，而查悉上情，並扣得供行竊用
    之鐵剪刀一支。
二、案經臺中縣警察局霧峰分局報請臺灣南投地方法院檢察署檢
    察官偵查起訴及報請臺灣臺中地方法院檢察署檢察官移送本
    院併案審理。
    理  由
一、上開事實，業經被告丁○○於警詢、偵查及原審審理時均坦
    承不諱，核與被害人乙○○於警詢及被害人丙○○於警詢、
    偵查時指述被竊情節相符，並有車輛竊盜、車牌失竊資料個
    別查詢報表─查詢車輛認可資料1份、贓物認領保管單2份及
    現場照片6張附卷可稽，且有鐵剪刀1支扣案可資佐證，足徵
    被告之自白與事實相符，其犯行堪予認定。
二、查我國刑法業於94年2月2日修正公布，並自95年7月1日施行
    。按行為後法律有變更者，適用行為時之法律。但行為後之
    法律有利於行為人者，適用最有利於行為人之法律，現行刑
    法第2條第1項定有明文。被告行為後，其應適用之相關法律
    已有變更，茲就與本案適用有關之條文，比較說明如下：(一)
    被告行為後，刑法第56條連續犯之規定，亦修正公布刪除，
    則被告之犯行，因行為後新法業已刪除連續犯之規定，此刪
    除雖非犯罪構成要件之變更，但顯已影響行為人刑罰之法律
    效果，自屬法律有變更，依新法第2條第1項規定，比較新、
    舊法結果，仍應適用較有利於被告之行為時法律即舊法論以
    連續犯。(二)本案被告所犯之罪，不論依照修正前刑法第47條
    或修正後刑法第 47條第1項規定，均成立累犯，應逕適用被
    告行為時之修正前刑法第47條累犯之規定。
三、核被告竊取機車所為，係犯刑法第320條第1項之普通竊盜罪
    ；被告持鐵剪刀竊取電纜線所為，因鐵剪刀為金屬材質，質
    地堅硬，刀口銳利，可剪斷電纜線，在客觀上足對人之生命
    、身體、安全構成威脅，自屬具有危險性之兇器，故被告該
    部分所為，係犯刑法第 321條第1項第3款之攜帶兇器竊盜罪
    。被告先後 2次竊盜行為，時間緊接，所犯罪名相同，顯係
    基於概括之犯意為之，為連續犯，依修正前刑法第56條之規
    定，論以情節較重之攜帶兇器竊盜罪一罪，並加重其刑。公
    訴人雖未就被告上開竊取機車犯行起訴，惟該部分犯行與起
    訴部分具有連續犯之裁判上一罪關係，為起訴效力所及，且
    經檢察官移送併辦，本院自得併予審理。再查被告前因違反
    毒品危害防制條例案件，經臺灣基隆地方法院判處有期徒刑
    5 月確定，於93年12月25日縮刑期滿執行完畢等情，有臺灣
    高等法院被告前案紀錄表1份附卷可憑。被告於5年以內再故
    意犯本件有期徒刑以上之罪，應依修正前刑法第47條規定，
    論以累犯。被告有2種刑之加重，應遞加之。
四、原審認被告罪證明確，予以論罪科刑，固非無見，惟被告竊
    取機車併辦部分與起訴部分具有連續犯關係，原判決未及審
    酌，尚有未洽。檢察官上訴意旨以原審未及審酌併辦部分，
    指摘原判決不當，為有理由，應由本院將原判決予以撤銷改
    判。爰審酌被告前有多項犯罪前科，素行不佳，竟不思悔改
    ，再連續竊盜，其中 1次並攜帶客觀上足供為兇器使用之工
    具，有危害他人生命、身體安全之虞，竊盜所得財物價值分
    別為一萬五千元及一萬二千元，雖非過鉅，惟竊取機車及電
    纜線，對民生生活上損害非輕，及犯後尚知坦承犯行之態度
    等一切情狀，量處如主文第2項所示之刑。扣案鐵剪刀1支，
    係被告所有並供其本件犯罪所用之物，業據其陳明在卷，爰
    依刑法第38條第1項第2款規定沒收之。
五、被告經合法傳喚，無正當理由不到庭，得不待其陳述，逕行
    判決。
據上論斷，應依刑事訴訟法第369條第1項前段、第371條、第364
條、第299條第1項前段，刑法第2條第1項前段、修正前第56條、
第321條第1項第3款、修正前第47條、第 38條第1項第2款，判決
如主文。
本案經檢察官甲○○到庭執行職務。
中    華    民    國    95    年    12    月    20    日
               刑事第八庭  審判長法  官  羅  得  村
                                 法  官  劉  榮  服
                                 法  官  張  靜  琪
上列正本證明與原本無異。
不得上訴。
                                 書記官  陳  妙  瑋
中    華    民    國    95    年    12    月    21    日
刑法第321條第1項第3款。
犯竊盜罪而有左列情形之一者，處6月以上、5年以下有期徒刑：
一於夜間侵入住宅或有人居住之建築物、船艦或隱匿其內而犯之
者。
二  毀越門扇、牆垣或其他安全設備而犯之者。
三  攜帶兇器而犯之者。
四  結夥三人以上而犯之者。
五  乘火災、水災或其他災害之際而犯之者。
六  在車站或埠頭而犯之者。
前項之未遂犯罰之。
                                                      Ｆ


司法院資訊處製作；財團法人民間司法改革基金會備份。
